Config:
  hfst:
    Gen: ../../../src/generator-dict-gt-norm.hfst
    Morph: ../../../src/analyser-dict-gt-norm.hfst
  xerox:
    Gen: ../../../src/generator-dict-gt-norm.xfst
    Morph: ../../../src/analyser-dict-gt-norm.xfst
    App: lookup

Tests:

  Noun - jäävvil: # MLO, ok 
    jäävvil+N+Sg+Nom: jäävvil
    jäävvil+N+Sg+Gen: jáhháál
    jäävvil+N+Sg+Acc: jáhháál
    jäävvil+N+Sg+Ill: jáhálân
    jäävvil+N+Sg+Loc: jáhálist
    jäävvil+N+Sg+Com: jáháláin
    jäävvil+N+Sg+Abe: jáhháálttáá
    jäävvil+N+Ess: [jäṿilin, jáhálin]
    jäävvil+N+Par: [jäṿilid, jáhálid]
    jäävvil+N+Pl+Nom: jáháleh
    jäävvil+N+Pl+Gen: jáhálij
    jäävvil+N+Pl+Acc: jáhálijd
    jäävvil+N+Pl+Ill: jáháláid
    jäävvil+N+Pl+Loc: jáhálijn
    jäävvil+N+Pl+Com: jáhálijguin
    jäävvil+N+Pl+Abe: jáhálijttáá

